臺灣高等法院交通事件裁定　　　　　　 96年度交抗字第256號
　　抗　告　人　濟懋企業有限公司
　　即受處分人
　　代　表　人　甲○○
上列抗告人因違反道路交通管理處罰條例案件，不服台灣板橋地
方法院，中華民國96年2月27日裁定（95年度交聲字第1181號）
，提起抗告，裁定如下：
    主      文
抗告駁回。
    理      由
一、原處分機關以，抗告人即受處分人濟懋企業有限公司所有第
    HO-6202號牌自用一般小客車，於民國95年4月5日下午5時48
    分許，行經臺北市○○○路與館前路交叉口，因未懸掛前車
    號牌的違規行為，經執勤警員當場攔停告知駕駛人違反道路
    交通管理處罰條例第12條第1項第7款規定，掣單舉發。交通
    部公路總局北區監理所據以依同條例第12條第1項第7款、第
    2項規定，於95年5月30日，以北監自裁字裁40-A9I004182號
    裁決書裁處罰鍰新台幣5,300元罰鍰，並吊銷牌照。
二、抗告人於原審，以在被舉發前一日（四月四日），經路過等
    綠燈的機車騎士招手呼叫，下車查看才知車牌已掉落於車子
    下方，拾起後隨手置於後座椅，並非故意不懸掛。
    當天晚上抗告人即試圖自行使用工具加以修復，但因車牌是
    連座一齊脫落，且螺絲已鬆動無法鎖緊，唯恐再掉落造成更
    大麻煩，不得不放棄修理。
    遭舉發當天，四月五日，為國定假日，幾家平日常去的修車
    廠都沒有營業，情非得已並非故意拖延等語，聲明異議。
三、原法院以抗告人前述違規事實，有臺北市政府警察局掌電字
    第A9I004182號舉發違反道路交通管理事件通知單、臺北市
    政府警察局中正第一分局95年5月10日北市警中正一分交字
    第09531765400號函，以及抗告人代表人即駕駛人甲○○對
    於車前號牌未懸掛的違規事實並不爭執；僅辯稱：車牌無法
    鎖緊，且幾家平日常去的修車廠都沒有營業，情非得已，並
    非故意拖延不修理等語。
    依駕駛人甲○○的陳述，車牌如已經無法懸掛，即不應再行
    駛於道路；而駕駛人甲○○未通知修車廠人員前來修理或商
    請拖吊車拖吊到修車廠修理，仍駕駛前述未懸掛號牌的車輛
    行駛於道路，抗告人顯有違規事實，而依原裁定理由欄一所
    載，司法院大法官釋字第275號解釋意旨，認原處分機關援
    引前述法條裁處抗告人罰鍰新臺幣5,300元、吊銷牌照，並
    無不合，駁回抗告人的異議聲明。
四、抗告意旨仍以之前的答辯理由：非故意作為，車牌置於後座
    等語，指稱原裁定不當。
五、抗告人辯解車牌於4月4日掉落一情，並無證據可證為真實；
    縱然屬實，即使翌（5）日也確實是國定假日，但抗告人只
    找「幾家平日常去的修車廠」，即因均未為營業，即放任車
    牌掉落未懸的情狀，仍駕駛前述無前車牌的車輛行駛於道路
    。抗告人違規事證明確。原裁定認事用法，並無不當。抗告
    無理由，應駁回抗告。
六、依道路交通案件處理辦法第26條，刑事訴訟法第412條，裁
    定如主文。
中　　華　　民　　國　　96　　年　　4 　　月　  23　　日
                  交通法庭審判長  法　官  林堭儀
                                  法  官  陳玉雲
　　　　　　　　　　　　　　    　法  官  郭豫珍
以上正本證明與原本無異。
不得再抗告。
                                  書記官  胡勤義
中　　華　　民　　國　　96　　年　　4 　　月　　24　　日
